臺灣高等法院臺中分院刑事判決　
111年度上訴字第1123號
上  訴  人  
即  被  告  林志文



選任辯護人  顏文正律師
上列上訴人即被告因毒品危害防制條例案件，不服臺灣臺中地方
法院110年度訴字第711號，中華民國111年3月17日第一審判決（
起訴案號：臺灣臺中地方檢察署110年度偵字第8317、10537號）
，提起上訴，本院判決如下：
    主    文
原判決撤銷。
乙○○犯如附表一編號1至4所示之罪，各處如附表一編號1至4主文
欄所示之刑及沒收。徒刑部分，應執行有期徒刑伍年陸月。
    犯罪事實
一、乙○○明知甲基安非他命係毒品危害防制條例第2條第2項第2
    款所規定之第二級毒品，不得販賣、持有，竟基於販賣第二
    級毒品甲基安非他命以營利之犯意，以附表二編號4之手機
    ，透過通訊軟體LINE暱稱「Ryan Lin」之帳號與陳俊良（暱
    稱「良」）聯繫後，分別於附表一編號1至4所示時間、地點
    ，交付甲基安非他命各1包（重量均為1公克）給陳俊良，陳
    俊良事後再以LINE Pay Money轉帳各新臺幣（下同）2500元
    給乙○○，而完成交易。嗣警方於民國110年3月2日持臺灣臺
    中地方法院核發之搜索票前往乙○○位於臺中市○里區○○○街00
    0號之住處執行搜索，當場扣得如附表二所示之物，而查悉
    上情。
二、案經臺中市政府警察局霧峰分局移請臺灣臺中地方檢察署檢
    察官偵查起訴。
    理    由
壹、證據能力部分：
一、按被告以外之人於審判外之言詞或書面陳述，除法律有規定
    者外，不得作為證據，刑事訴訟法第159條第1項定有明文。
    查證人陳俊良於警詢之陳述，係屬上訴人即被告乙○○（下稱
    被告）以外之人於審判外之言詞陳述，為傳聞證據，被告之
    辯護人爭執證人陳俊良警詢陳述之證據能力，復未經公訴人
    就是否具有可信性之特別情況舉證釋之，不符合同法第159
    條之3之例外規定，應認無證據能力。
二、交互詰問，屬人證調查證據程序之一環，與證據能力係指符
    合法律規定之證據適格，亦即得成為證明犯罪事實存否之證
    據適格，其性質及在證據法則之層次並非相同。被告以外之
    人於審判外之言詞或書面陳述，除法律有規定者外，不得作
    為證據，刑事訴訟法第159條第1項定有明文。所謂法律有規
    定者，即包括同法第159條之1至第159條之5所規定傳聞證據
    具有證據能力之例外情形。而刑事訴訟法第159條之1第2項
    規定：「被告以外之人於偵查中向檢察官所為之陳述，除顯
    有不可信之情況者外，得為證據。」已揭示被告以外之人於
    偵查中向檢察官所為之陳述，原則上有證據能力，僅於顯有
    不可信之情況者，始例外否定其得為證據（最高法院101年
    度台上字第3890號判決意旨參照）。本件證人陳俊良於檢察
    官偵查中，以證人之身分陳述，經告以具結義務及偽證處罰
    後，於命證人朗讀結文後具結，係於負擔偽證罪之處罰心理
    下證述，並以具結擔保其供述之真實性，又無受其他不當外
    力干擾之情形，其未曾提及檢察官在偵查時有不法取供之情
    形，依上說明，證人陳俊良於檢察官偵查中之證言自具有證
    據能力。
三、本判決所引用之非供述證據部分，無證據顯示係實施刑事訴
    訟程序之公務員違背法定程序所取得，依刑事訴訟法第158
    條之4規定反面解釋，亦具有證據能力。
貳、認定犯罪事實所憑之證據及理由：
一、訊據被告對於其分別有於附表一編號1至4所示時間、地點，
    交付甲基安非他命各1包給陳俊良，並於各次事後向陳俊良
    收取2500元等情，均坦承不諱，惟矢口否認有何販賣第二級
    毒品之犯行，於原審辯稱：我是和陳俊良合資購買毒品，所
    謂合資就是由我去購買毒品，我會買比我自己平時施用的量
    還多，也就是先把陳俊良的量算進去；我向上手購買毒品的
    金額大約是4公克1萬元，故我告知陳俊良毒品1公克金額為2
    500元，這個金額是固定的，因為之前我們就講好要一起湊
    ，比較便宜，所以就該金額我們有默契在，陳俊良不會每次
    都問我是否是2500元，他每次都是問我這裡還有沒有，然後
    就直接來拿毒品。我也沒有販賣的意圖，當時我是因為喜歡
    陳俊良，才和他說好一起團購毒品，由我出面上網找賣家，
    團購回來後，我也不會催他來取貨，他說要過來時，我都順
    著他，他何時要轉帳給我，我也不會催他。我沒想到和陳俊
    良協議團購毒品算是販毒給他等語；於本院則辯稱：我只是
    因為團購量多將毒品分享給我自認為好友的陳俊良，並不是
    基於販賣營利的意圖將毒品賣給他。若要論罪，應以轉讓毒
    品而非販賣毒品視之等語。被告之辯護人則以：被告與陳俊
    良為同性砲友關係，之前在性行為過程中均由被告提供助性
    之甲基安非他命（此所涉轉讓第二級毒品罪嫌部分，未據檢
    察官偵查起訴，不在本案審理範圍），長久下來被告經濟負
    擔過重，因此後續才需由陳俊良負擔部分甲基安非他命之費
    用。陳俊良於109年10月22日與案外人沈勇任有毒品關係，
    然陳俊良卻稱其未向被告以外之人購買毒品，所述顯然不實
    。被告並無販賣毒品之意思，且合資購買毒品之態樣多樣化
    ，不能僅以陳俊良與被告之毒品上手無聯繫管道，遽認被告
    所為構成販賣等詞為被告置辯。
二、經查，被告以附表二編號4之手機，透過通訊軟體LINE暱稱
    「Ryan Lin」之帳號與陳俊良（暱稱「良」）聯繫後，分別
    於附表一編號1至4所示時間、地點，交付甲基安非他命各1
    包（重量均為1公克）給陳俊良，陳俊良事後再以LINE Pay 
    Money轉帳各2500元給被告等節，為被告所自承，核與證人
    陳俊良於偵查中及原審審理時具結證述內容相符，復有卷附
    被告與陳俊良間之LINE對話紀錄文字檔及對話翻拍照片、被
    告之LINE個人檔案頁面翻拍照片、陳俊良以LINE Pay Money
    轉帳給被告之交易明細及被告LINE Pay帳號之翻拍照片等（
    見偵8317卷第83-92、93-111、112-114頁），及如附表二編
    號4之手機扣案可佐。是被告前揭交付甲基安非他命收取價
    金，而完成交易，先後共計4次，事證明確，均堪認定。
三、被告雖辯稱：我和陳俊良之前就有講好要一起湊，比較便宜
    ，我們是團購毒品等語。惟查：
　㈠販賣毒品罪之成立，關於毒品交易時間、地點、金額及數量
    之磋商、毒品之實際交付與收取價款，屬販賣毒品罪之重要
    構成要件核心行為。而所謂合資、代購、調貨行為是否構成
    販賣，應視行為人在買賣毒品過程中之交易特徵究係立於賣
    方之立場而於向上游取得貨源後以己力為出售，抑或立於買
    方立場而代為聯繫購賣家，而為不同評價。若行為人接受買
    方提出購買毒品之要約並收取交易價金後，以己力單獨與賣
    方連繫買賣而直接將毒品交付買方，自己完成買賣之交易行
    為，阻斷毒品施用者與毒品提供者間聯繫管道，藉以維持其
    本身直接與買方毒品交易之適當規模，縱使其所交付之毒品
    係另向上游毒販所購得，然其調貨交易行為仍具有以擴張毒
    品交易以維繫自己直接為毒品交易管道之模式，自屬販賣行
    為（最高法院109年度台上字第4409號判決意旨參照）。
　㈡觀諸被告與陳俊良間相關LINE對話紀錄所示：①109年12月30
    日23時33分許，陳俊良傳送訊息詢問被告「你那還有？」被
    告於109年12月31日7時2分許回稱「嗯」之後，陳俊良於同
    （31）日7時4分許表示「那今天找你拿？」經被告應允後，
    雙方相約於臺中市○區○○路00號4樓之臺中市○區區○○○○○○○○○
    ○○○號1）。陳俊良嗣於同日13時46分許以LINE Pay Money轉
    帳給被告。②109年12月31日19時3分許，陳俊良詢問被告「
    你那還有？」「先問一下」、「有需要」，被告即答稱「跨
    年連假沒有提早講…只多1，要再加的話我要再問看看」、「
    現在可以給1，要再多的話要再問」，陳俊良因而表示「先
    幫我留」，並於同日20時27許稱「我去找你好了」、「20：
    50到」，經被告應允後，雙方相約於被告家中碰面（即附表
    一編號2）。嗣於110年1月1日15時18分許，被告傳送其LINE
     Pay帳號連結後，陳俊良於同日17時20分許以LINE Pay Mon
    ey轉帳給被告，並表示「來了」、「抱歉抱歉」。③110年1
    月12日12時55分許，陳俊良詢問被告「你那還有？」經被告
    回稱「嗯」之後，雙方相約於臺中市○區區○○○○○○○○○○○○號3
    ）。嗣陳俊良於110年1月13日0時34分許，以LINE Pay Mone
    y轉帳給被告，被告於同（13）日9時23分許回覆「3Q」之後
    ，隨即詢問陳俊良「覺得這次的如何？」經陳俊良答稱「還
    不錯」後，被告便無任何回應。④110年1月16日14時41分許
    ，陳俊良向被告表示「今天找你拿1？」經被告應允後，雙
    方相約於被告住處前碰面（即附表一編號4）。嗣被告於110
    年1月17日16時30分傳送其LINE Pay帳號連結後，陳俊良於1
    10年1月18日9時29分許以LINE Pay Money轉帳給被告（見偵
    8317卷第83-90頁）。從上開對話紀錄可知，陳俊良詢問被
    告有無甲基安非他命時，被告身上均有貨可直接交付給陳俊
    良，其等於對話紀錄中並無任何關於協議湊錢合資而由被告
    出面向上手購買毒品之內容。參以被告自陳：所謂合資就是
    由我去購買毒品，我會買比我自己平時施用的量還多，也就
    是先把陳俊良的量算進去等語（見原審卷第145頁）。顯見
    被告乃自行向上手購入甲基安非他命，適陳俊良有需求詢問
    可否供貨，由被告交付甲基安非他命給陳俊良並收取價金。
  ㈢陳俊良於偵查中具結證稱：我和被告是在網路上認識，以前
　　有約砲，曾經一起吃過毒品，我也有向被告拿過甲基安非他
    命，我的毒品來源就是被告；我不知道被告的毒品來源，被
    告也沒有提過他向上手拿毒品的價格；本案我都是和被告碰
    面拿毒品，之後再用LINE Pay Money轉帳，因為被告催錢不
    會催那麼緊等語（見他1076卷第70-72頁）。陳俊良復於原
    審審理時具結證稱：一開始和被告認識時，因有發生性行為
    ，故被告有免費提供毒品給我施用，但後來我向被告拿的毒
    品數量比較多，是1整份，可能因為這樣費用比較高，被告
    就開始向我收錢，不再免費提供給我；被告沒有說過他是去
    向誰購買毒品，也沒有提到他向上手購買毒品的重量跟金額
    ，我也沒有辦法直接向被告的上手買到毒品；被告向我收錢
    時，沒有表示毒品的進價成本，我只記得被告跟我說每公克
    是2500元，後來被告每次給我甲基安非他命，每公克都收取
    2500元等語（見原審卷第130-136頁）。陳俊良就其與被告
    曾為砲友關係，被告曾免費提供毒品一起施用，但本案均係
    其向被告拿取每包重量1公克之甲基安非他命後，再以LINE 
    Pay Money轉帳轉帳2500元給被告，其不知道被告之毒品來
    源，亦不知被告向上手購買甲基安非他命之價格等節，前後
    證述一致且明確。關於本案4次毒品交易之上手、價格及數
    量各為何，被告於本院準備程序亦自陳其毒品上手是不同的
    人，買賣結束之後就封鎖了，沒有任何憑據可以提供等語（
    見本院卷第88、89頁）。堪認陳俊良對於被告之毒品來源及
    購入甲基安非他命之價格，實在全然不知，遑論其有和被告
    講好要一起湊錢，以較低之價格團購甲基安非他命之情。再
    觀之陳俊良於原審審理時證稱：被告在我們聯繫過程及碰面
    時，從未說過是合資或一起出錢購買毒品，他只說他要去拿
    ；我的認知就是我一直以來都是向被告買1包、1包的甲基安
    非他命，每包1公克，價格2500元等語明確（見原審卷第139
    -140頁）。可見被告從未向陳俊良表示其等係一起湊錢合資
    團購甲基安非他命，故依陳俊良的認知，本案4次就是向被
    告購買甲基安非他命。
　㈣參以被告於110年1月12日交付甲基安非他命給陳俊良之後，
    被告於翌（13）日21時50許詢問陳俊良「覺得這次的如何？
    」經陳俊良於翌（14）日6時52許表示「還不錯」之後，被
    告即無任何回應（見偵8317卷第88頁）。顯見被告並非基於
    同為施用之人欲討論該次合資購得之毒品品質，而與一般藥
    頭出售毒品後會詢問藥腳毒品品質之情形相符。被告雖謂其
    詢問陳俊良「覺得這次的如何？」正如判決書所用之語「基
    於同為施用之人欲討論該次合資購得之毒品品質」（見本院
    卷第59頁），然查被告與陳俊良間並非被告所稱其等係一起
    湊錢合資團購甲基安非他命之情形，業經調查認定如前述，
    被告另以其係因陳俊良遲回訊，沒有聊天討論心思、要起床
    上班了，不跟他聊這個話題等詞為辯，更可見本案4次毒品
    交易後，被告與陳俊良僅此一次如上詢答，確無同為施用之
    人相互討論之情，被告以此置辯，不足採憑。再觀之被告於
    110年1月18日詢問陳俊良有無和暱稱「Adam」之人談論到被
    告，經陳俊良表示「完全沒有談到我跟他以外的人事物」後
    ，被告於同日17時45分許回稱「在此之前你們沒聊到我或東
    西來源之類？」復於18時10分許表示「我今天下午是怕你曾
    經跟他說你東西跟誰調的…」（見偵8317卷第90-91）。從被
    告使用「東西來源」、「你東西跟誰調的」等用詞，益徵被
    告與陳俊良並非合資團購毒品，而係藥頭與藥腳之關係。是
    被告辯稱其係與陳俊良合資團購甲基安非他命，要屬事後卸
    責之詞，不足採信。
　㈤辯護人為被告辯護稱：陳俊良於109年10月22日與案外人沈勇
    任有毒品關係，然陳俊良卻稱其未向被告以外之人購買毒品
    ，故其證述內容顯然不實等語。惟查，陳俊良於另案中就其
    於109年10月22日交付沈勇任之甲基安非他命毒品來源，僅
    表示其已無印象（見110年度毒偵379卷第25頁），並無辯護
    人所稱陳俊良該次毒品來源係被告以外之人的情形。被告
　　另以陳俊良於110年1月16日晚上拿取1公克甲基安非他命離
    開後，至少經過兩場使用甲基安非他命活動，110年1月19日
    陳俊良被搜得甲基安非他命還有0.92公克，豈合乎情理等語
    置辯（見本院卷第55-56頁），似仍意指陳俊良稱其未向被
    告以外之人購買毒品為不實。然陳俊良另案毒品來源究為何
    人，或者陳俊良有無向被告以外之人購買毒品，俱與本案陳
    俊良和被告間之毒品交易並無任何關聯，要難以此遽認證人
    陳俊良上開具結證述之內容有何不實。又辯護人為被告辯護
    稱：被告係因不堪負擔性行為時助性之甲基安非他命費用，
    才由陳俊良負擔部分費用等語。然查，依證人陳俊良於原審
    審理時之證述內容（見原審卷第140頁）及上開LINE對話紀
    錄可知，陳俊良本案4次向被告拿取甲基安非他命時均未發
    生性行為，故本案4次交易之甲基安非他命顯然與助性無關
    ，自無辯護人所指由陳俊良負擔部分助性用之甲基安非他命
    費用可言。被告再謂從卷附LINE對話紀錄中可看到，陳俊良
    兩次（指附表一編號2、4所示毒品交易）從被告家離開後都
    會說「到」、「到家」來報平安等語（見本院卷第61頁）。
    然此LINE對話紀錄僅得說明此兩次毒品交易後，陳俊良LINE
    「到」、「到家」給被告，實無從資為被告何有利之認定。
    是被告及辯護人此部分所辯，均無可採。
　㈥綜上足認，被告於附表一編號1至4均係以己力單獨與上手連
    繫買受甲基安非他命之後，再自行將甲基安非他命交給陳俊
    良並收取金錢，陳俊良並無與被告毒品上手聯繫之管道，且
　　本案4次甲基安非他命交易行為，均已與所稱助性無關。是
    以，本案之情形，被告具有絕對之獨立權利，可以決定是否
    要交付、交付之數量，並掌握取得甲基安非他命之管道，其
    行為與販賣第二級毒品之構成要件相當，被告有關團購毒品
    之辯解，並無法阻卻其販賣行為之成立。
四、被告及辯護人另辯稱被告無販賣營利之意圖，提出被告於11
    1年6月14日本院準備程序之後，其向賣主查詢4公克甲基安
    非他命價格，對方回覆為1萬元之對話截圖為憑等語（見本
    院卷第127-132頁）。然查，本案購毒者陳俊良對於被告之
    毒品來源及購入甲基安非他命之價格為何，全然不知，被告
    於本院準備程序亦供陳沒有任何憑據可以提供，已如前述。
    被告事後所提出上開詢價之對話截圖，不僅無從查證，且距
    離本案4次毒品交易已逾年餘之久，倘被告果真以現今所詢
    價格售予陳俊良，而現今物價多呈漲勢觀之，則本案4次毒
    品交易反有貴賣之嫌，尚難據此為有利被告之認定。此外，
    販賣毒品係違法行為，非可公然為之，毒品亦無公定價格，
    可任意分裝增減分量及純度，販賣之利得，除非經行為人詳
    細供出所販賣之毒品之進價及售價，且數量俱臻明確外，實
    難察得其交易實情。然販賣者從「價差」或「量差」中牟利
    ，方式雖異，惟其販賣行為在意圖營利則屬同一。衡諸常情
    ，苟被告於有償交付毒品之交易過程中無利可圖，當無甘冒
    遭查緝致判處重刑之風險而平白從事上開毒品交易之理。從
    而，舉凡「有償交易」，除足以反證其確係另基於某種非圖
    利本意之關係外，通常尚難因無法查悉其販入與賣出之價格
    有無價差，即諉以無營利之意思而阻卻販賣犯行之追訴。被
    告於附表一編號1至4所示時間、地點，分別交付甲基安非他
    命各1包給陳俊良後，既均有收取2500元，而為有償交易，
    本案4次甲基安非他命交易行為，均已與所稱助性無關，被
    告與陳俊良此4次毒品交易有其經濟上考量，乃係藥頭與藥
    腳之關係，卷內復無證據足認被告確係另基於某種非圖利本
    意之關係而交付上開毒品，故被告為附表一各次犯行時，主
    觀上均具有營利之意圖，堪予認定。
五、辯護人於本院審理中聲請再傳訊證人陳俊良，待證事實為：
    被告111年6月9日答辯狀附件四110年2月8日LINE紀錄是否為
    陳俊良為被告間LINE對話紀錄，證明被告從未主動交付甲基
    安非他命給陳俊良，被告並無販賣甲基安非他命之意圖等情
    （見本院卷第90頁）。本院審酌上開被告狀附110年2月8日L
    INE紀錄內容，客觀上無關毒品交易，被告亦陳明該對話原
    由：在110年2月8日，陳俊良假借陪同同事來辦公，…我問他
    是不是交男友等語（見本院卷第54頁），核與本案欠缺直接
    關連性，而證人陳俊良於偵查及原審審理中，業經到庭結證
    明確，並於原審審理中賦予被告辯護人詰問之機會，參以檢
    察官亦表示稱：證人陳俊良已經在警詢、偵查、審判中陳述
    過，有LINE對話紀錄可以判斷，待證事實部分沒有再傳訊陳
    俊良作證之必要，不能問到被告想要的，而一再的傳訊，這
    樣是干擾證人等語（見本院卷第91頁），故認無再予傳訊之
    必要，併此說明。
六、綜上所述，本案事證明確，被告上開犯行洵堪認定，均應依
    法論科。
參、論罪科刑：
一、核被告於附表一編號1至4所為，均係犯毒品危害防制條例第
    4條第2項之販賣第二級毒品罪。被告各次販賣第二級毒品前
    ，分別持有甲基安非他命之低度行為，各為販賣第二級毒品
    之高度行為所吸收，均不另論罪。被告所為上開4次犯行，
    犯意各別，行為互殊，應予分論併罰。
二、犯罪之情狀顯可憫恕，認科以最低刑度仍嫌過重者，得酌量
    減輕其刑，刑法第59條定有明文。其立法理由中指出，該條
    所謂「犯罪之情狀顯可憫恕」，係指裁判者審酌第57條各款
    所列事項以及其他一切與犯罪有關之情狀之結果，認其犯罪
    足堪憫恕者而言。是刑法第59條與第57條適用上固有區別，
    惟刑法第59條所謂「犯罪之情狀」，與刑法第57條所稱之審
    酌「一切情狀」，二者並非有截然不同之範圍，於裁判上酌
    量減輕其刑時，本應就犯罪一切情狀（包括刑法第57條所列
    舉之10款事項），予以全盤考量，審酌其犯罪有無顯可憫恕
    之事由，以為判斷，故適用第59條酌量減輕其刑時，並不排
    除第57條所列舉10款事由之審酌。又是否適用刑法第59條規
    定酌量減輕其刑，係實體法上賦與法院得依職權裁量之事項
    （最高法院80年度台上字第3964號、99年度台上字第6420號
    、106年度台上字第1580號、108年度台上字第2978號判決參
    照）。本件被告所犯販賣第二級毒品罪，其法定刑為「無期
    徒刑或10年以上有期徒刑，得併科新臺幣1千5百萬元以下罰
    金」，然同為販賣第二級毒品之行為，其原因動機不一，犯
    罪情節未必盡同，或有大盤毒梟者，亦有中、小盤之分，販
    賣行為所造成危害社會之程度自屬有異，法律科處此類犯罪
    ，所設之法定最低本刑卻屬相同，不可謂不重。衡諸本件被
    告販賣第二級毒品，戕害他人身心健康，本應嚴懲不貸，惟
    考量被告販賣毒品之對象僅為1人，4次交易金額合計為1萬
    元，販賣數量及獲利金額尚非甚鉅，核其情節猶未脫與個別
    購毒者交易毒品賺取薄利之情形，而與兜售散布毒品，藉以
    牟取暴利之毒販迥然有別，其犯行對於社會秩序與國民健康
    之危害程度，自難與長期大量販售、散布毒品之大盤、中盤
    毒梟或跨國販毒集團等同視之，且被告對於本案毒品交易時
    間、地點、毒品之實際交付與收取價款等販賣毒品之重要構
    成要件核心行為，始終坦承不諱，尚非全然不知悔悟。是綜
    觀被告犯罪之具體情狀及行為背景，對照其本案販賣毒品犯
    行所應受非難之程度，宣告最低度之刑猶嫌過重，爰依刑法
    第59條規定均予酌量減輕其刑。
三、原審法院以被告之罪證明確，予以論罪科刑，固非無見，惟
　　原判決未及審酌其犯罪有無可憫恕之事由，而未適用刑法第
    59條規定酌減其刑，稍有微瑕。被告上訴意旨否認販賣毒品
    犯行或主張應改判轉讓毒品，雖無理由，惟原審判決既有上
    開未洽之處，即屬無可維持，自應由本院予以撤銷改判。爰
    以行為人之責任為基礎，審酌被告無視國家查緝毒品之禁令
    ，販賣第二級毒品，戕害他人身心健康，所為誠屬不該，本
    不宜寬恕，惟考量被告本案販賣之數量及金額非鉅，對象僅
    陳俊良一人，兼衡被告自陳為碩士畢業，目前為區公所約僱
    人員，月薪2萬多元，未婚，無小孩，與父母同住（見原審
    卷第148頁）等一切情狀，分別量處如附表一主文欄所示之
    刑。又定執行刑亦屬法院對被告之科刑，應受憲法比例原則
    、罪刑相當原則限制，並應依刑法第51條、第57條等規定妥
    善訂定，使行為人之犯行充分評價，且於受到司法懲戒之餘
    ，同時達到教化更生之目的。於定應執行刑時，倘不問被告
    犯罪動機、目的、販賣毒品種類、數量與金額、危害對象多
    寡等因素，拘泥於應定全部刑期一定比例以上之刑度，使得
    量刑動輒逾10年、20年，令被告泰半餘生在獄中度過，出監
    時已人事全非、恍如隔日，且氣力已衰，致被告難以改過自
    新，重新回歸社會及適應社會之機會，甚或因此自暴自棄，
    重踏犯罪舊途，應非立法者之本意，亦非刑罰之目的，更非
    社會之福。而本案被告對於本案毒品交易時間、地點、毒品
    之實際交付與收取價款等販賣毒品之重要構成要件核心行為
    ，始終坦承不諱，尚非全然不知悔悟，且販賣之數量及金額
    非鉅，對象僅一人，故依上開規定及說明，審酌被告之犯罪
    傾向、犯罪態樣、各犯罪行為間之聯繫、刑罰之一般預防功
    能，及矯正受刑人與預防再犯之必要性等因素，而為整體評
    價後定其應執行刑有期徒刑5年6月。
四、辯護人於本院審理中以被告有正當職業，無任何前科紀錄，
    本案的犯罪行為被告也很明白錯誤的情形，也不再施用甲基
    安非他命，請給予被告緩刑的機會等語（見本院卷第118頁
    ）。惟按刑法第74條第1項明定，受2年以下有期徒刑、拘役
    或罰金之宣告，而未曾因故意犯罪受有期徒刑以上刑之宣告
    ，執行完畢或赦免後，5年以內未曾因故意犯罪受有期徒刑
    以上刑之宣告，法院認以暫不執行為適當者，始得宣告2年
    以上5年以下之緩刑。是凡在判決前已經受有期徒刑以上刑
    之宣告確定者，即不合於緩刑條件，至於前之宣告刑已否執
    行，以及被告犯罪時間或前或後，在所不問，因而前已因其
    他犯罪受有期徒刑之宣告確定，即不得於後案宣告緩刑（最
    高法院54年台非字第48號、89年度台非字第62號判決意
    旨參照）。本件被告所受宣告之刑，均不符緩刑須受2年以
    下有期徒刑、拘役或罰金之宣告要件，且被告在本院本案裁
    判決前已經受有期徒刑以上刑之宣告確定，且未逾5年之情
    形，有臺灣高等法院被告前案紀錄表卷可稽（見本院卷第37
    -40頁），是揆諸前揭說明，被告自不合於法定緩刑條件，
    自無從宣告緩刑。
五、沒收方面：
  ㈠犯罪工具：
    按犯第4條至第9條、第12條、第13條或第14條第1項、第2項
    之罪者，其供犯罪所用之物，不問屬於犯罪行為人與否，均
    沒收之，毒品危害防制條例第19條第1項定有明文。
  ⒈扣案如附表二編號4之手機1支（含門號0000000000號SIM卡1
　　張），為被告所有，且係供其透過LINE與陳俊良聯繫本案4
　　次犯行之用，業據被告供陳在卷（見原審卷第68頁），並有
　　上開對話紀錄可佐，爰依前揭規定，於被告所犯附表一編號
　　1至4各罪刑項下予以宣告沒收。至扣案門號0000000000號SI
　　M卡雖亦插用於該扣案手機內，然無證據證明該門號與被告
　　本案犯行有關，亦非屬違禁物，故不予宣告沒收。
  ⒉扣案如附表二編號1至3所示之物，均係供被告自己施用毒品
　　所用，業經其陳明在卷（見原審卷第67-68頁），並經臺灣
　　臺中地方法院110年度中簡字第947號判決宣告沒收及沒收銷
　　燬在案，有上開判決附卷可參（見原審卷第105-109頁），
  ㈡犯罪所得：
    犯罪所得，屬於犯罪行為人者，沒收之。但有特別規定者，
    依其規定；前2項之沒收，於全部或一部不能沒收或不宜執
    行沒收時，追徵其價額，刑法第38條之1第1項、第3項分別
    定有明文。又販賣毒品所收取之價金均屬犯罪所得，並不以
    扣除成本及必要費用後之利潤為限（最高法院108年度台上
    字第3772號判決意旨參照）。查被告於附表一編號1至4犯行
    ，每次均向陳俊良收取之2500元價金，均為其各該犯行之犯
    罪所得，且未扣案，均應依上開規定予以宣告沒收，並於全
    部或一部不能沒收或不宜執行沒收時，追徵其價額。
據上論斷，應依刑事訴訟法第369條第1項前段、第364條、第299
條第1項，判決如主文。
本案經檢察官洪明賢提起公訴，檢察官甲○○到庭執行職務。
中　　華　　民　　國　　111 　年　　8 　　月　　 4　　日
           刑事第六庭    審判長法　官  張  靜  琪
 　　　　　　　　 　　　　　   法　官  劉  柏  駿
　　 　　　　　　　　　　      法　官  許  冰  芬
以上正本證明與原本無異。     
如不服本判決應於收受送達後20日內向本院提出上訴書狀，其未
敘述上訴理由者，並得於提起上訴後20日內向本院補提理由書（
均須按他造當事人之人數附繕本）「切勿逕送上級法院」。
因疫情而遲誤不變期間，得向法院聲請回復原狀。

                              書記官  詹  于  君
　　　　　　　　　　　　　　　
中　　華　　民　　國　　111 　年　　8 　　月　　4 　　日
附錄本案論罪科刑法條：
毒品危害防制條例第4條第2項
製造、運輸、販賣第二級毒品者，處無期徒刑或10年以上有期徒
刑，得併科新臺幣1千5百萬元以下罰金。
【附表一】
編號 時間 地點 主文 1 109年12月31日 13時45分許 臺中市○區○○路00號4樓之臺中市南區區公所走廊 乙○○販賣第二級毒品，處有期徒刑伍年貳月。扣案如附表二編號4所示之物沒收；未扣案犯罪所得新臺幣貳仟伍佰元沒收，於全部或一部不能沒收或不宜執行沒收時，追徵其價額。 2 109年12月31日 20時50分許 臺中市○里區○○○街000號之乙○○住處內 乙○○販賣第二級毒品，處有期徒刑伍年貳月。扣案如附表二編號4所示之物沒收；未扣案犯罪所得新臺幣貳仟伍佰元沒收，於全部或一部不能沒收或不宜執行沒收時，追徵其價額。 3 110年1月12日 16時25分許 同編號1 乙○○販賣第二級毒品，處有期徒刑伍年貳月。扣案如附表二編號4所示之物沒收；未扣案犯罪所得新臺幣貳仟伍佰元沒收，於全部或一部不能沒收或不宜執行沒收時，追徵其價額。 4 110年1月16日 21時55分許 臺中市○里區○○○街000號前 乙○○販賣第二級毒品，處有期徒刑伍年貳月。扣案如附表二編號4所示之物沒收；未扣案犯罪所得新臺幣貳仟伍佰元沒收，於全部或一部不能沒收或不宜執行沒收時，追徵其價額。 
【附表二】
編號 扣案物名稱及數量 1 甲基安非他命1包 2 吸食器1組 3 藥鏟1支 4 手機1支（IMEI：000000000000000，含門號0000000000號SIM卡1張）